【裁判字號】    90,上易,3366
【裁判日期】    901116
【裁判案由】    竊盜
【裁判全文】
臺灣高等法院刑事判決                            九十年度上易字第三三六六號
    上  訴  人  臺灣板橋地方法院檢察署檢察官
    被      告  戊○○
右上訴人因被告竊盜案件，不服臺灣板橋地方法院九十年度易字第五八六號，中華民
國九十年四月二十七日第一審判決（起訴案號：臺灣板橋地方法院檢察署八十九年度
偵字第二二五一一號）提起上訴暨移送併辦（案號：臺灣板橋地方法院檢察署九十年
度偵字第九二一二號、第九二一三號、第一０三六八號、第一０七五九號、第一一０
六九號、第一三三五五號、臺灣台北地方法院檢察署九十年度偵字第一二六五八號、
第一三二五○號 )，本院判決如左：
    主  文
原判決撤銷。
戊○○共同連續攜帶兇器踰越安全設備竊盜，累犯，處有期徒刑貳年陸月。扣案之機
車鑰匙壹支、Ｔ字螺絲起子壹支、鑰匙壹支、黑色機車鑰匙壹支均沒收。
    事  實
一、戊○○前有竊盜、侵占、違反毒品危害防制條例、贓物等前科，其中於民國八十
    六年間，因竊盜案件，經台灣嘉義地方法院以八十六年度易字第一三七六號判處
    有期徒刑三月，緩刑二年確定；於緩刑期內，又於八十七年間因竊盜案件，經台
    灣板橋地方法院以八十八年度易字第四三四號判處有期徒刑五月確定；上開緩刑
    經裁定撤銷，二案接續執行，於八十九年一月十一日執行完畢。
二、戊○○意圖為自己不法之所有，基於概括犯意，或單獨，或與洪文良（另案由台
    灣板橋地方法院審理）二人共同基於犯意聯絡，先後於附表一所示時、地，以附
    表一所示方法，竊取廖清源等人如附表一所示財物（行為人，犯罪時、地、方法
    、竊得財物、被害人均詳如附表一）。於八十九年十二月二日凌晨零時三十分許
    ，戊○○駕駛所竊得之車號第Ｑ二－二八八三號自用小客車搭載吳銘修、扈文龍
    （以上二人另案審理），行經台北市○○○路與南海路交岔路口處，因開車不慎
    撞及安全島，巡邏員警前來處理時，戊○○、吳銘修趁機逃逸，扈文龍則為警逮
    捕並循線查獲戊○○。又於八十九年十二月五日二時三十分許，在台北縣新莊市
    ○○路五一之六號前為警查獲，並扣得其所有供犯罪所用之機車鑰匙一支。於九
    十年三月十日凌晨一時三十分許，洪文良駕駛所竊得之車號第ＨＦ－二三九一號
    搭載不知情之甲○○行經台北市○○○路與伊通街交岔路口為警查獲，並扣得洪
    文良所有供犯罪所用之Ｔ字螺絲起子一支、鑰匙一支，以及與本案無關洪文良所
    有之鑰匙一支、塑膠吸管一支、玻璃球一個、安非他命一包（毛重零點三公克）
    、油壓剪三支、鐵鎚一支、美工刀二支、老虎鉗三支、斜口鉗一支、扳手四支、
    螺絲起子二支、手套一副、工具袋一只，復於九十年三月十日上午八時許，在台
    北市○○○路○段一二五之一號前，循線查獲戊○○。於九十年四月二十八日二
    十時三十分許，在台北縣三重市○○路○段五二巷七九號前，查獲戊○○，並扣
    得其所有供犯罪所之編號Ｍ七三－Ｐ黑色鑰匙一支，以及戊○○所有與本案無關
    之尖嘴鉗一支、斜口鉗一支、油門線二條。復於九十年六月十二日上午五時許，
    駕駛竊得之車號第ＨＯ－四二０九號自用小客車行經台北縣三峽鎮○○路○段橫
    溪橋頭時，不慎撞及橋墩而將該車棄置逃逸，經在該車內取獲門號000000
    0000號ＥＲＩＣＳＳＯＮ廠牌手機，而循線於九十年六月十二日十三時許，
    在台北縣三重市○路○街一三六巷十四號二樓，查獲戊○○。
三、案經台北縣警察局新莊分局報請台灣板橋地方法院檢察署檢察官偵查起訴及台北
    市政府警察局中正第二分局、台北市政府警察局大安分局、台北市政府警察局中
    山分局、台北縣警察局三重分局先後移送、報請台灣台北、板橋地方法院檢察署
    檢察官函送本院併案審理。
    理  由
一、訊據被告戊○○坦承附表一編號一至三號、編號五至七號所示之竊盜犯行，惟辯
    稱附表編號四係洪文良自己所為，伊並不知情，並未與洪文良共同行竊云云。
二、經查：
  (一)被告戊○○於警訊中已供明附表一編號三、五－七等次竊盜犯行，其於偵查中仍
    先後供承有附表一編號三、五－七等次犯行，於原審調查、審理時則供承有附表
    一編號二犯行（見原審卷第四九頁正面、第七二頁、第七三頁），於本院調查、
    審理時則坦承有附表一編號一－三、五－七等次犯行，並經被害人徐廖清源、丙
    ○○、己○○、呂育修、丁○○於警訊中，乙○於警訊、原審調查中指述失竊情
    節甚明，並經同案被告扈文龍、吳銘修於警、偵訊中證述、證人即新莊分局丹鳳
    派出所警員張俊明、林炯熙於原審調查中證述屬實，而附表一編號四竊盜犯行，
    則經共犯洪文良於警訊及檢察官偵訊中供稱：「．．．，我就是偷竊ＦＧ－一七
    四三號車後至師大路附近找戊○○，然後由戊○○駕駛ＦＧ－一七四三號車載我
    至青年公園再竊得ＨＦ－二三九一號車」、「．．．，戊○○開車載我至北市○
    ○路青年公園旁，見該部ＨＦ－二三九一號車停於停車格內，戊○○便對我說這
    部車不錯，可以偷牽，我便回答說我去看看能否開啟，於是我以自備之Ｔ字型螺
    絲鑰匙起子撬壞該車之右前車門鑰匙孔後開門進入車內，再以戊○○在其車內交
    給我之一之鑰匙插入該車之電門孔，上下搖動約十餘分鐘後開啟該車，當我在竊
    取該車時，戊○○其車內替我把風，若有人前來他會提醒我儘快離開，．．．」
    、「他（指戊○○）在我偷廂行車時站在後面看，他已經向我借一部自小客車，
    又要向我借一部，我才偷車，我在青年公園旁偷ＨＦ－二三九一號車時，他知道
    我要偷車」等語〈台灣台北地方法院檢察署九十年度偵字第五六九四號偵查卷影
    印本九十年三月十日偵訊（調查）筆錄、九十年三月十日訊問筆錄〉，而被告亦
    不否認當日曾駕駛ＦＧ－一七四三號車搭載洪文良至青年公園等情（見本院九十
    年十月二十九日訊問筆錄第二頁），衡情洪文良既已先竊得ＦＧ－一七四三號車
    可供其代步，若非被告提議竊取ＨＦ－二三九一號車，何必將該ＦＧ－一七四三
    號車借予被告，而自己再冒風險竊取該ＨＦ－二三九一號車，復經被害人吳劍鵬
    於警訊中指述該車停放在青年公園旁停車格內遭竊情節在卷，是被告所辯顯係事
    後卸責之詞，不足採信。此外，並有機車鑰匙一支、Ｔ字螺絲起子一支、黑色鑰
    匙一支、鑰匙一支扣案可稽，台北縣警察局贓物認領保管單（九十年度偵字第八
    一八七號卷第十二頁、八十九年度偵字第二二五一一號第十一頁、九十年度偵字
    第一０三六八號卷第十二頁）、贓物認領保管單（八十九年度偵字第二三四六五
    號影印卷第十四頁）、台北縣警察局蘆洲分局受理刑事案件報案三聯單影本（九
    十年度偵字第一三三五五號卷第十二頁）、失竊報告、被竊車輛照片十三張、贓
    物照片一張、洗車折價券影本六紙、加油站貴賓卡影本一紙、台北縣警察局車輛
    失竊尋獲電腦輸入單影本、扣押證明筆錄影本一紙、贓物認領保管收據影本一紙
    （九十年度偵字第五六九四號影印卷）、車籍作業系統－查詢認可資料三份，車
    輛竊盜、車牌失竊資料個別查詢報表－查詢車輛認可資料二份附卷可按。
  (二)綜上所述，本件事証明確，被告犯行均堪認定，應予依法論科。
三、查陽台窗戶，為防閑之安全設備，又本件被告行竊附表一編號一、四所曾帶之
    長約二十公分螺絲起子、Ｔ字螺絲起子，其主要部分均為堅硬之鐵質所作成，分
    別可用以擊打、刺等方式，加害人之生命、身體，客觀上具有危險性，自屬兇器
    之一種。核被告戊○○所為，係犯刑法第二百二十一條第一項第三款（附表一編
    號一、四）之帶兇器竊盜罪，同條第一項第二款之踰越安全設備竊盜罪（附表
    一編號三）及刑法第三百二十條第一項之竊盜罪（附表一編號二、五－七）。被
    告就附表一編號四犯行，與洪文良間有犯意聯絡及行為分擔，皆為共同正犯。被
    告先後七次竊盜犯行間，時間各自緊接，手法各自相近，犯基本構成要件相同之
    罪名，顯係分別基於概括犯意反覆為之，均為連續犯，應分別以較重之帶兇器
    踰越安全設備竊盜一罪論，並依法加重其刑。公訴人就被告鄭家仁附表一編號一
    、三－七等次犯行雖未起訴，惟因此部分與已起訴部分有連續犯裁判上一罪關係
    ，基於審判不可分原則，本院自應併予審判。被告有如事實所載犯罪、科刑與執
    行情形，此有原審法院檢察署刑案資料查註紀錄表，本院被告全國前案紀錄表各
    一份可按，其於受有期徒刑執行完畢後五年內再犯本件有期徒刑以上之刑之罪，
    為累犯，應依法遞加重其刑。
四、原審予以論罪科刑，固非無見。惟查：原審就如附表一編號一、三－七之事實，
    未及併予審酌，尚有未洽。檢察官上訴意旨，執此指摘此部份原判決為不當，為
    有理由，自應將原判決予以撤銷改判。爰審酌被告有前開竊盜、侵占、贓物、違
    反毒品危害防制條例前科，素行不佳，又犯本件竊盜罪，參與行竊七次，所竊財
    物價值不菲，犯情均重，以及其犯罪之動機、目的、手段、智識程度、犯罪後態
    度等一切情狀，量處如主文第二項所示之刑，以示懲儆。被告持以行竊之機車鑰
    匙一支、黑色機車鑰匙一支，均被告所有且供犯罪所用之物，業據被告於原審調
    查及警訊中供明在卷，均應依刑法第三十八條第一項第二款規定宣告沒收。另扣
    案之Ｔ字螺絲起子一支、鑰匙一支則係共犯洪文良所有，供其與被告犯罪所用之
    物，業據洪文良於警訊中供明在卷，應依刑法第三十八條第一項第二款規定宣告
    沒收。至附表一編號一、七之長約二十公分螺絲起子一支、鑰匙一支並未扣案，
    且無法證明係被告或共犯所有，爰不予宣告沒收。至其餘如事實欄所示扣案之物
    均與本案無關，亦不予宣告沒收。
五、又台灣板橋地方法院九十年度偵字第九二一二號、第一０七五九號併辦意旨略以
    ：被告另於附表二編號一、二所示時地或單獨，或與程萬里共同竊取許淑珍、江
    衍珍如附表所示之物，認與前開論罪部分有連續犯之裁判上一罪關係，惟查該案
    行為時間之八十七年九月十九日、八十八年二月十七日，與本件被告行竊行為係
    在八十九年十二月一日至九十年六月十日，二者至少相隔一年又九個月餘，時間
    並非緊接，本件與前案係分別起意所為，二者犯意有別，本件非前案起訴效力所
    及，附此敘明。
六、被告另於九十年三月十七日九時四十分，在台北縣蘆洲市○○路一八五巷十三弄
    十四號一樓，意圖為自己不法之所有，以徒手扳開該住宅窗戶已經破壞之鐵窗，
    侵入鄭清編家中行竊，尚未得手之際即經警查獲，另經台灣板橋地方法院檢察署
    檢察官以九十年度偵字五八一七號移請台灣板橋地方法院併案審理。經查被告否
    認有上開竊盜犯行，且按刑法第三百二十一條之竊盜罪，為第三百二十條之加重
    條文，自係以竊取他人之款為其犯罪行為之實行，至該條第一項各款所列情形，
    不過為犯竊盜罪之加重條件，如僅著手於該項加重條件之行為，而未著手搜取財
    物，仍不能以本條之竊盜未遂論科。本件被告僅破壞鐵窗等安全設備侵入被害人
    鄭清編住處即被警查獲，是於竊盜之行為尚未著手實行，自難論以竊盜未遂，且
    此部分公訴人並未起訴或聲請併案審理，非本案起訴效力所及，併予敘明。
據上論斷，應依刑事訴訟法第三百六十九條第一項前段、第三百六十四條、第二百九
十九條第一項前段，刑法第二十八條、第五十六條、第三百二十一條第一項第二款、
第三款、第四十七條、第三十八條第一項第二款，判決如主文。
本案經檢察官曾忠己到庭執行職務。
中      華      民      國      九十      年      十一      月  十六    日
                              臺灣高等法院刑事第六庭
                                  審判長法  官  陳  春  秋
                                        法  官  王  麗  莉
                                        法  官  徐  培  元
右正本證明與原本無異。
不得上訴。
                                        書記官  秦  仲  芳
中      華      民      國     九十     年   十一     月      十六      日
附錄    本判決論罪科刑法條：
中華民國刑法第三百二十一條
犯竊盜罪而有左列情形之一者，處六月以上五年以下有期徒刑：
一  於夜間侵入住宅或有人居住之建築物、船艦，或隱匿其內而犯之者。
二  毀越門扇、牆垣或其他安全設備而犯之者。
三  攜帶兇器而犯之者。
四  結夥三人以上而犯之者。
五  乘火災、水災或其他災害之際而犯之者。
六  在車站或埠頭而犯之者。
前項之未遂罰之。


司法院資訊處製作；財團法人民間司法改革基金會備份。
